臺灣新竹地方法院刑事判決　　　　　　　94年度簡上字第64號
上　訴　人　臺灣新竹地方法院檢察署檢察官
被　　　告　丙○○
上列上訴人因被告竊盜案件，不服本院新竹簡易庭於中華民國94
年4月21日所為之93年度竹簡字第899號第一審簡易判決（聲請簡
易判決處刑案號：臺灣新竹地方法院檢察署93年度速偵字第1065
號）而提起上訴，並移送併案審理（併案審理案號：同署93年度
偵字第4190號），本院管轄第二審之合議庭判決如下：
    主      文
上訴駁回。
    事實及理由
一犯罪事實：
  丙○○意圖為自己不法之所有，於民國93年11月27日清晨6時
  許，騎乘機車行經新竹縣竹東鎮五豐八莊附近時不慎滑倒，所
  騎之機車損壞無法使用，竟臨時起意，就近於新竹縣竹東鎮五
  豐八莊70號前，以自備鑰匙1支（未扣案），竊取彭余嬌妹所
  有、由乙○○管領使用之車號JV-8911號自用小貨車1部，得手
  後供己代步使用。迄93年11月27日晚上9時許，丙○○將上開
  自用小貨車丟棄在新竹縣竹東鎮文林村頭前溪橋旁河堤道路上
  ，並撥打電話要求友人曾文龍騎機車前來搭載其離去，曾文龍
  抵達後發覺前述自用小貨車停於該處，丙○○即表示該自用小
  貨車為其所竊取，現已丟棄不要，曾文龍隨即於搭載丙○○離
  去後，單獨起意將該脫離本人持有之上述自用小貨車侵占入己
  （曾文龍所犯侵占離本人持有之物罪部分業據原審判處罪刑確
  定）。嗣於同月30日凌晨2時30分許，丙○○因施用毒品案件
  在新竹市○○路110巷口前為警臨檢查獲，經警循線查悉上情
  。案經新竹市警察局第二分局報請臺灣新竹地方法院檢察署檢
  察官偵查後聲請本院以簡易判決處刑。
二認定犯罪事實所根據之證據及理由：
(一)被告丙○○坦承上情不諱。
(二)被害人乙○○之指述及證人曾文龍於警詢、偵查中之供述。
(三)車輛車牌失竊作業查獲車輛認可資料1份。
(四)新竹市警察局車輛尋獲單1紙。
(五)查獲照片5張。
三論罪科刑之理由：
  核被告丙○○所為，係犯刑法第320條第1項竊盜罪。原審審酌
  被告之素行、智識程度及犯罪所生之損害尚非重大，被告之犯
  罪動機尚稱單純等一切情狀，量處被告有期徒刑三月，併諭知
  易科罰金之折算標準，其認事用法，均無不合，量刑亦屬妥適
  。
四公訴人上訴及移送併案意旨略以：被告於93年8月3日，在新竹
  市○○路6巷52號前，竊取被害人甲○○所有之車號HHK-445號
  重型機車，涉犯竊盜罪嫌，而與原審論罪科刑之犯行有連續犯
  之裁判上一罪關係，屬於法律上之同一案件，請求併案審理（
  併案審理案號：93年度偵字第4190號），並認原審未予審酌併
  案部分容有未洽，求為撤銷原判決，另為適法之判決等語。惟
  查：
(一)按連續犯之所謂「出於概括之犯意」，必須其多次犯罪行為自
  始均在一個預定犯罪計劃以內，出於主觀上始終同一之犯意之
  進行，若途中另有新犯意發生，縱所犯為同一罪名，究非連續
  其初發的意思，即不能成立連續犯（最高法院70年度台上字第
  6296號判例參照）。
(二)訊據被告固坦承有公訴人前開移送併案部分所指之犯行，並有
  被害人甲○○之指訴及贓物認領保管單一份在卷可稽，其竊盜
  犯行固足以認定。然被告此部分犯行之犯罪時間為93年8月3日
  ，距離本案竊盜之時間即93年11月27日相隔3月餘，時間已非
  密接，且被告於93年8月3日經警查獲後，於93年8月4日經本院
  以93年度聲羈字第132號裁定准予羈押於看守所，羈押期間被
  告曾聲請具保停止羈押，但經本院以93年度偵聲字第134號裁
  定駁回，迄93年9月15日始因檢察官聲請，本院方以93年度偵
  聲字第148號准予具保停止羈押，此有臺灣高等法院前案紀錄
  表在卷可查，復有押票、停止羈押聲請書等附於93年度偵字第
  4190號影印卷內足憑。故被告於93年8月4日起執行羈押後，顯
  然無從預期何時能獲准停止羈押，則其交保後2個多月所為之
  本件竊盜案，顯與羈押前93年8月3日所為之竊盜案並非基於一
  個預定犯罪之同一犯意。此外，本件被告竊盜車號JV-8911號
  自用小貨車之動機，係騎乘機車時不慎滑倒，因所騎之機車損
  壞無法使用，方就近物色代步工具，已據被告供明在卷，足見
  係臨時起意所為。反觀被告併案部分犯行，則係為便利其實施
  另案之加重竊盜犯罪（該加重竊盜罪部分業據本院以94年度訴
  字第158號判處罪刑），方起意竊取被害人甲○○所有之車號
  HHK-445號重型機車作為交通工具，此為被告於本院審理時所
  直承不諱，故此部分併案犯行，顯係於本案起訴之竊盜犯罪後
  所另行起意，並非在一個預定犯罪計劃以內出於主觀上始終同
  一之犯意進行甚明。從而，難認起訴部分與併案部分犯罪事實
  係具有裁判上一罪關係之連續犯，應係被告基於個別犯意為之
  。
(三)綜上，公訴人上訴及併案意旨所指被告另涉犯刑法第320條第1
  項之上述併案竊盜犯行，依審判不可分原則，應為前案起訴效
  力所及，並執以指摘原判決不當等語，為無理由，應予駁回。
  至於移送併案部分犯行，則退回檢察官另為適法之處置。
五依刑事訴訟法第455條之1第3項、第368條，判決如主文。
本案經檢察官陳宏兆到庭執行職務。
中　　華　　民　　國　　94　　年　　8　　 月　　11  　日
              刑事第二庭  審判長法  官   王銘勇
                                法  官   林秋宜
                                法  官   鄭子俊
以上正本證明與原本無異。
不得上訴。
中　　華　　民　　國　　94　　年　　8　　 月　　11  　日
                                書記官 　沈藝珠
